【裁判字號】    98,易,1395
【裁判日期】    990120
【裁判案由】    傷害等
【裁判全文】
臺灣高雄地方法院刑事判決              98年度易字第1395號
公  訴  人  臺灣高雄地方法院檢察署檢察官
被      告  丙○○
選任辯護人  阮文泉律師
上列被告因傷害等案件，經檢察官提起公訴（98年度偵字第2359
8 號），被告就被訴事實為有罪之陳述，經本院裁定進行簡式審
判程序，判決如下：
    主  文
丙○○犯恐嚇危害安全罪，處拘役肆拾日，如易科罰金，以新臺
幣壹仟元折算壹日。緩刑貳年。
    事實及理由
一、犯罪事實：
    丙○○、許峰榜係父子關係，甲○○係許峰榜前妻許芳榕之
    友人。於民國98年4 月16日10時20分許，在高雄市三民區○
    ○○路425 巷38弄16號之許峰榜住處，許峰榜因債務問題而
    與甲○○產生口角爭執，丙○○見狀後竟基於恐嚇危害安全
    之犯意，向甲○○恫嚇稱：「你日後再來我家，我就要拿刀
    子捅你」等語。因甲○○報警，雙方於同日隨即前往民族派
    出所製作筆錄時，丙○○復承前揭恐嚇之犯意，向甲○○恫
    嚇稱：「要叫人收拾你的性命」、「要拿刀子捅你」等語，
    而先後以上開加害生命、身體之事接續恐嚇甲○○，使甲○
    ○心生畏懼，致生危害於甲○○之安全。案經甲○○訴由高
    雄市政府警察局乙○○○分局移送臺灣高雄地方法院檢察署
    檢察官偵查起訴。
二、認定事實所憑之證據：
  (一)被告丙○○於本院審理時之自白（見院二卷第22、26頁）。
  (二)證人即告訴人甲○○於警詢、偵訊中之證述（見警卷第6 頁
    、偵卷第6 頁）、證人許芳榕於警詢、偵訊中之證述（見警
    卷第7 頁、偵卷第6 頁）、證人紀榮洋於偵訊中之證述（見
    偵卷第16頁）、證人戊○○於警詢中之證述（見警卷第8 頁
    ）。
  (三)刑事撤回告訴狀、和解書各1 份（見院一卷第19至21頁）
三、核被告所為，係犯刑法第305 條之恐嚇危害安全罪。又被告
    先後所為之2 次恐嚇行為，係基於單一恐嚇危害安全犯意，
    於密接時、地向同一被害人所為接續行為，侵害一個法益，
    應為接續犯，屬單純一罪。爰審酌被告現已78歲，前無犯罪
    前科紀錄，有臺灣高等法院被告前案紀錄表1 份在卷可憑，
    素行良好，其因對告訴人甲○○心生不滿，而以事實欄所載
    言語恐嚇告訴人，致告訴人受有精神上之恐懼，另衡以被告
    犯後於本院審理時已知錯坦承犯行，並已與告訴人達成和解
    ，告訴人復具狀撤回告訴而不再追究（見院一卷第19至21頁
    ）及被告犯罪之手段、智識程度、生活狀況暨檢察官對本案
    科刑範圍之意見（同意從輕）等一切情狀，酌情量處如主文
    所示之刑，並諭知如主文所示之易科罰金折算標準，以資懲
    戒。又被告前未曾因故意犯罪受有期徒刑以上刑之宣告，有
    臺灣高等法院被告前案紀錄表1 份在卷可按，因一時失慮偶
    罹刑典，犯後已知錯坦承犯行，並已與告訴人達成和解，被
    告上揭犯行經此偵、審程序及上開刑之宣告，當知所警惕，
    信無再犯之虞，本院認所宣告之刑以暫不執行為適當，爰併
    諭知緩刑2 年，以啟自新。
據上論斷，應依刑事訴訟法第273 之1 第1 項、第284 條之1 、
第299 條第1 項前段、第310 條之2 、第454 條第1 項，刑法第
305 條、第41條第1 項前段、第74條第1 項第1 款、刑法施行法
第1 條之1 ，判決如主文。
本案經檢察官丁○○到庭執行職務。
中    華    民    國    99    年    1     月    20    日
                  刑事第五庭  法  官  林永村
以上正本證明與原本無異。
如不服本判決，應於判決送達後10日內，向本院提出上訴狀。
中    華    民    國    99    年    1     月    20    日
                              書記官  王珮樺
附錄本判決論罪之法條：
中華民國刑法第305條
（恐嚇危害安全罪）
以加害生命、身體、自由、名譽、財產之事，恐嚇他人致生危害
於安全者，處2 年以下有期徒刑、拘役或3 百元以下罰金。


司法院資訊處製作；財團法人民間司法改革基金會備份。
